【裁判字號】    98,上訴,1470
【裁判日期】    990107
【裁判案由】    強盜
【裁判全文】
臺灣高等法院高雄分院刑事判決        98年度上訴字第1470號
上  訴  人
即  被  告  乙○○
指定辯護人  郭泰煌  律師
上  訴  人
即  被  告  戊○○
選任辯護人  王家鈺  律師
上  訴  人
即  被  告  丙○○
指定辯護人  郭泰煌  律師
上列上訴人因強盜案件，不服臺灣高雄地方法院98年度訴字第40
2 號中華民國98年8 月28日第一審判決（起訴案號：臺灣高雄地
方法院檢察署98年度偵字第6477號、第6634號），提起上訴，本
院判決如下：
     主  文
原判決撤銷。
乙○○、戊○○、丙○○犯結夥攜帶兇器毀壞安全設備於夜間侵
入住宅強盜罪；乙○○，累犯，處有期徒刑柒年拾月、戊○○處
有期徒刑柒年、丙○○處有期徒刑捌年陸月。
扣案銀色半罩式安全帽壹頂、灰色格子口罩壹個、白色全罩式安
全帽壹頂、花紋口罩（白色）壹個及西瓜刀壹支均沒收。
     事  實
一、乙○○前曾違犯竊盜、搶奪、槍砲彈藥刀械管制條例、肅清
    煙毒條例等罪，其中因搶奪案件，經臺灣高雄地方法院以91
    年度訴字第1787號判處有期徒刑2 年確定，而於民國93年9
    月9 日縮刑期滿執行完畢。詎仍不知悔改，於98年2 月19日
    下午6 時許，騎乘機車附載戊○○外出購買羊肉下酒，途經
    高雄市○○區○○路147 號之2 陳昆明所有之住宅，由後門
    看見屋內有幾位婦人在玩麻將，乃返回高雄市○○區○○路
    40號附近之檳榔攤飲酒作樂，而於酒酣耳熱之際，由戊○○
    將此事告知丙○○，丙○○、乙○○、戊○○3 人因缺錢花
    用，認為該處都是婦女在打牌，容易下手，丙○○、乙○○
    即提議一同前往該處住宅強取財物，戊○○亦予應允。謀議
    既定，丙○○、乙○○、戊○○3 人乃共同基於意圖為自己
    不法所有之強盜取財犯意聯絡，仍暫在該處檳榔攤伺機等候
    至當日深夜，迄至翌日凌晨（即98年2 月20日）1 時32分許
    ，先由戊○○依丙○○指示至高雄市○○區○○路「21世紀
    大賣場」，以新台幣（下同）250 元購得西瓜刀1 支，回到
    上開檳榔攤交與丙○○後，丙○○即攜帶該把西瓜刀，並與
    乙○○均戴上安全帽及口罩，三人乃結夥於98年2 月20日夜
    間即凌晨1 時50分許，由丙○○騎乘機車附載乙○○同往上
    開建德路147 號之2 住宅，戊○○則徒步跟隨在後。三人先
    後到達現場時，丙○○、乙○○即以戴安全帽、口罩作為掩
    飾，由丙○○持戊○○所購得客觀上足以對人之生命、身體
    、安全構成威脅而具有危險性可供兇器使用之西瓜刀，與乙○○欲從該處住宅屋後之隔間房門進入，適逢當時屋內之壬○○剛與己○○、甲○○、丁○○打完一圈麻將準備搬風，
    開啟該門欲至屋外透氣，甫開門即見丙○○手持西瓜刀在門
    外，趕緊將門關上並鎖上喇叭鎖，丙○○見狀，便起腳猛力
    踹開該可供安全設備用之隔間門板，致該隔間門板之喇叭鎖
    伸縮閂毀壞及該處門板破裂後，強行侵入上址住宅，乙○○
    亦徒手跟隨侵入該住宅後將門關上。丙○○即持西瓜刀砍向
    麻將桌，將折疊式桌子砍翻在地，並大聲呼喝「把錢拿出來
    」，壬○○見狀，便跑上2 樓，並大喊樓下有人搶劫，乙○○因怕壬○○報警，跟著衝上2 樓，與壬○○及原在該屋2
    樓休息之陳慶昌（起訴書誤載為庚○○）發生扭打，而被壬○○與陳慶昌合力制伏，且因壬○○之喊叫，喚醒在3 樓熟
    睡之庚○○，庚○○下樓見壬○○、陳慶昌已將乙○○壓制
    在2 樓，並經壬○○告知樓下有人拿刀搶劫，乃至3 樓拿取
    木刀下樓追趕歹徒。而當時在1 樓之甲○○、丁○○見丙○○手持西瓜刀進入該屋，即一起躲進廁所，由丁○○打電話
    報警。丙○○見眾人四下逃竄，又見辛○○手拿紅色小皮包
    ，遂以右手持刀對辛○○揮舞，以此強暴、脅迫之方式至使
    辛○○不能抗拒，再以左手強取辛○○之皮包，辛○○抵不
    住丙○○強力拉扯，手中紅色小皮包（內有LG牌、搭配0000
    000000號門號之黑色行動電話1 支、面額500 元之消費券5
    張）乃被強取而去。丙○○得手後，復持西瓜刀架在己○○
    脖子上，以此強暴方式至使己○○不能抗拒，喝令己○○將
    身上錢財交出，己○○對之表示身上沒有財物，丙○○不信
    ，遂以手伸進己○○衣服右邊口袋搜尋，然因己○○將金錢
    放在左邊口袋，致丙○○未能搜到任何財物而未遂。正當此
    際，庚○○已從3 樓持木刀衝下樓，丙○○自知情況不妙，
    即欲打開後門逃跑，惟因在外把風之戊○○以手緊拉抵住已
    遭破損之喇叭鎖，雙方一陣僵持，己○○告知丙○○有同夥
    在屋外拉住後門，丙○○即喊叫戊○○鬆手，戊○○一聽立
    刻放手，丙○○隨即拿著辛○○之紅色小皮包奪門而出，奔
    跑至建德路138 號前。適庚○○持木刀衝下樓後，經辛○○
    告知歹徒將其皮包搶走往外逃跑，庚○○即追趕出去，丙○○見庚○○持木刀追趕上來，即回頭持西瓜刀揮砍，庚○○
    以木刀阻擋2 、3 下後，將丙○○之西瓜刀打掉落地，庚○○手中之木刀亦斷掉，混亂間，丙○○手中之紅色小皮包亦
    被庚○○之木刀揮中掉落在建德路143 號前，辛○○見狀即
    撿回該皮包，丙○○遂遭庚○○及該住宅屋主陳昆明聯手壓
    制在地，戊○○亦當場被隨後趕到之警員逮捕。嗣警方於98
    年2 月20日凌晨2 時許，在建德路138 號前，扣得戊○○所
    有供作案兇器西瓜刀1 支、丙○○所有用以遮蔽臉部之白色
    全罩式安全帽1 頂、白色花紋口罩1 個；在建德路143 號前
    查獲女用紅色小皮包（已發還辛○○）；在建德路147 號之
    2 屋內逮捕乙○○，扣得乙○○所有用以遮蔽臉部之銀色半
    罩式安全帽1 頂、灰色格子紋路口罩1 個；於同日3 時30分
    許，在三民區○○○路208 號高雄市政府警察局三民第二分
    局民族派出所內，在戊○○身上起出其所購買上開交與丙○○之西瓜刀統一發票1紙，而查悉上情。
二、案經高雄市政府警察局三民第二分局報請臺灣高雄地方法院
    檢察署檢察官偵查起訴。
    理  由
壹、程序部分：
    共同被告乙○○、丙○○、戊○○3 人之警詢陳述，及證人
    己○○、辛○○、壬○○、庚○○、陳昆明、甲○○之警詢
    陳述其證據能力部分：
一、按被告以外之人（包括證人、鑑定人、告訴人、被害人及共
    同被告等）於審判外之言詞或書面陳述，除法律有規定者外
    ，不得作為證據；又上開之人於檢察事務官、司法警察官或
    司法警察調查中所為之陳述，與審判中不符時，其先前之陳
    述具有較可信之特別情況，且為證明犯罪事實存否所必要者
    ，得為證據，刑事訴訟法第159條第1項、第159條之2分別定
    有明文。所謂「前後陳述不符」之要件，應就前後階段之陳
    述進行整體判斷，以決定其間是否具有實質性差異，惟無須
    針對全部陳述作比較，陳述之一部分有不符，亦屬之。而所
    謂「較可信之特別情況」之情形，亦應就前後陳述時之各種
    時間之間隔、是否外力干擾而有所迴避、警詢或檢察事務官
    所作之偵查筆錄記載是否完整等外部情況進行比較，以資決
    定何者外部情況具有可信性。若陳述係在特別可信之情況下
    所為，則虛偽陳述之危險性即不高，雖係審判外陳述，或未
    經被告反對詰問，仍得認其有證據能力。
二、經查：
  (一)共同被告乙○○、丙○○、戊○○部分：
    其中證人即共同被告乙○○、戊○○於警詢時所為陳述關於
    被告3 人有無強盜之謀議等本案主要部分，確與在原審作證
    時不符，本院就其前後陳述當時之身心狀況，及外在客觀環
    境因素觀察比較，警員於製作共同被告乙○○、戊○○之警
    詢筆錄前均已踐行告知義務，而被告乙○○固於原審辯稱：
    伊製作筆錄前，刑事組組長叫伊承認比較容易交保，幫伊製
    作筆錄之警察叫伊承認說可以讓伊交保，要伊好好配合，故
    伊始照警察教伊講的製作筆錄云云（見原審98年度訴字第40
    2 號卷〈下稱原審卷〉(二)第8 頁），惟被告乙○○於98年6
    月26日原審傳喚其所指稱幫伊製作筆錄之警員林春男到院作
    證時，則又陳稱：伊進去派出所時，有說是去現場找人，當
    時派出所的組長就問伊說「這麼晚要找誰呀」，伊就回答說
    「有人欠丙○○的錢，伊等要去那邊收錢」，結果派出所的
    組長就說「沒有關係，那我們就多辦你1 條罪」，伊在派出
    所作完警詢筆錄後，有與警員林春男到3 樓陽台抽煙聊生活
    瑣碎的事等語（見原審卷(一)第212 頁）；嗣於98年7 月3 日
    改稱：刑事組長告訴伊如果承認就會交保，但不是幫伊作筆
    錄那位，是上次來作證那位警員，伊現在回想，他口氣上有
    這個意思，但沒有直接叫伊承認等語（見原審卷(一)第259 頁
    ）；復於98年8 月14日原審審判期日另改稱：是警員林春男
    叫伊承認才可以交保，伊是聽他的話才承認的等語（見原審
    卷(二)第79頁）。依其上開所稱，究係何警員告訴被告乙○○
    如果承認就會讓其交保，有無直接表示要其承認等情，陳述
    前後不一，實難採信，且查無證據足認警方有被告乙○○所
    指上開以利誘方式違法取供之情事，應認被告乙○○於警詢
    時之陳述係出於其任意性所為。又證人即共同被告戊○○、
    乙○○於警詢時供述時間點為案發當天，記憶應較為清晰，
    且警方依法進行調查並製作筆錄時，證人戊○○、乙○○因
    遭警方查獲，事出突然，而為違反自己利益之陳述，當係出
    於即時性、自然性之發言，不具計畫性或動機性之客觀陳述
    ；至共同被告丙○○則因案發當時遭在場之人合力制伏而骨
    折受傷，經警送至高雄醫學院附設中和醫院診療，當日（按
    即98年2 月20日）下午1 時45分許，員警隨即前往該院13樓
    骨科病房對之詢問製作筆錄，被告丙○○固全盤否認，惟其
    當時所述內容就關於如何強取辛○○所有之女用紅色皮包、
    如何攜帶扣案西瓜刀前往、至案發現場時其如何使用該西瓜
    刀及有無踹壞門板及把手等強盜財物之重要事項，與其在之
    後審判中之歷次陳述仍有多處出入不符之情形。綜上各共同
    被告於警詢時之陳述，相較於渠等在審判中因有其他共同被
    告、辯護人在場而為陳述，且已歷經偵查、審判程序，權衡
    罪責輕重後心態等情形，就其等於審判中及審判外為陳述時
    之外部附隨環境或條件併同為整體之考量，本院認渠等於警
    詢時之陳述具有較可信之特別情況，且此等共同被告警詢陳
    述，若欲判斷被告3 人是否有共犯關係，實有參酌渠等於警
    詢中陳述之必要性，就本件相關卷證判斷，認為除該審判外
    陳述外，亦難以其他證據全然代替，自為證明本件犯罪存否
    所必要，依刑事訴訟法第159 條之2 規定，本院認應有證據
    能力。
  (二)證人己○○、辛○○、壬○○、庚○○、陳昆明、甲○○於
    警詢時之陳述，其證據能力之認定：
    證人己○○對於案發時在上址住宅打麻將之人於原審陳述：
    伊只記得甲○○與壬○○等語（見原審卷(一)第235頁），於
    警詢時則陳述：係伊及壬○○、甲○○、丁○○4 人等語（
    警卷第27頁）；證人辛○○於原審對於歹徒當時拿刀是先強
    劫其皮包，還是先搜己○○乙節證稱：先後順序伊不記得了
    等語（見原審卷(二)第242 頁），對於其手臂受傷原因乙節，
    於原審證稱：被告丙○○搶伊皮包的過程，伊沒有受傷，是
    他先打桌子，伊才受傷等語（見原審卷(二)第244 頁），於警
    詢時則證稱：丙○○搶伊手上皮包時，因很用力拉扯，所以
    伊右手背有稍微擦傷等語（見警卷第30頁）；證人庚○○對
    於案發當日在上址房屋2 樓制伏被告乙○○之人乙節，於警
    詢時證稱：係壬○○與伊等語（警卷第33頁），於原審則改
    稱係伊兄陳慶昌與壬○○共同制伏被告乙○○等語（見原審
    卷(一)第200 頁），證人壬○○對於案發當日在上址房屋2 樓
    制伏被告乙○○之人乙節，於警詢時證稱：係伊與庚○○等
    語（警卷第40頁），於原審則證稱：係伊與庚○○及庚○○
    之兄等語（見原審卷(二)第253 頁），對於當天在場打麻將之
    人於原審則證稱：記不清楚等語（見原審卷(二)第254 頁）；
    證人陳昆明對於案發當天聽到聲響之內容及其見到被告戊○○拉門之情形於原審之證述較警詢時詳細，證人甲○○於警
    詢時證稱：伊有見到歹徒持刀衝進屋內等語（見警卷第24頁
    ），於原審則改稱：伊當時太害怕了，沒有看到他們是否有
    手持兇器等語（見原審卷(一)第192 頁），均有警詢之陳述與
    審判中不符之情形。本院審酌上開證人於警詢中之證述距案
    發日較近，當時記憶自較深刻，可立即反應所知，不致因時
    隔日久而遺忘案情，亦較無審判時來自被告3 人同庭在場之
    壓力，應認上開證人先前所為陳述之外部附隨環境或條件，
    具有較可信之情況，且上開證人之證述，為證明被告3 人犯
    罪存否所必要，是上開證人於警詢時為之陳述，自亦有證據
    能力。
三、再按，被告以外之人於審判外之陳述，雖不符前4 條之規定
    ，而經當事人於審判程序同意作為證據，法院審酌該言詞陳
    述或書面陳述作成時之情況，認為適當者，亦得為證據，刑
    事訴訟法第159 條之5 第1 項亦定有明文。查本判決所引用
    之卷證資料，除原已符同法第159 條之1 至第159 條之4 規
    定及法律另有規定等傳聞法則例外規定，而得作為證據外，
    其餘卷證資料，業經當事人及辯護人於本院準備程序時，表
    示對本判決傳聞證據部分，均同意作為證據。本院斟酌上開
    證據並無違法取得之情事，亦無證明力明顯過低之情形，認
    為作為本件被告3 人認定犯罪有無之證據亦屬適當，是均得
    採為本件論斷之證據。
貳、實體方面：
一、訊據被告戊○○就上開與共同被告乙○○、丙○○於98年2
    月19日晚間先在高雄市○○區○○路40號附近之檳榔攤，如
    何共同謀議前往高雄市○○區○○路147 號之2 民宅持西瓜
    刀強盜財物，及於該處檳榔攤等候至翌日凌晨（即98年2 月
    20日）1 時32分許，先由其依丙○○指示至高雄市○○區○○路「21世紀大賣場」，購得西瓜刀1 支交與丙○○後，渠
    等3 人結夥於98年2 月20日夜間即凌晨1 時50分許，由丙○○騎乘機車附載乙○○同往該處住宅，伊則徒步跟隨在後，
    到達現場時，先由丙○○持該西瓜刀並踹壞該住處屋後隔間
    門板之喇叭鎖及門板後強行侵入該住宅，乙○○亦徒手跟隨
    侵入，而其亦隨後在屋外把風並用力抵住該損壞之喇叭鎖等
    加重強盜之事實供承不諱；被告丙○○、乙○○則固亦坦承
    被告戊○○依丙○○之指示於98年2 月19日深夜（按即20日
    凌晨1 時32分許）前往三民區○○路「21世紀大賣場」，以
    250 元購買西瓜刀1 把，交與被告丙○○，嗣被告丙○○、
    乙○○於98年2 月20日夜間即凌晨1 時50分許，共同騎乘機
    車前往建德路147 號之2 房屋，並由被告丙○○持西瓜刀、
    被告乙○○徒手，2 人均戴安全帽及口罩共同侵入上址住宅
    ，被告戊○○則自行徒步前往該址住宅，並在該屋後門外之
    事實無訛，惟其2 人均矢口否認有何加重強盜犯行，被告丙○○辯稱：伊不是要去搶錢，伊是要去該屋找打麻將欠伊錢
    、外號「肉圓」之男子討賭債2500元，伊與乙○○共同騎乘
    機車到現場後，由伊拿刀把門踢壞並破門而入，伊等未事先
    講好由何人先進去並作何事，伊沒有持西瓜刀搶辛○○的皮
    包，也沒有拿刀架在己○○脖子上，及伸手搜她衣服口袋云
    云。被告乙○○則辯稱：當天伊是陪同丙○○前往高雄市○○區○○路147 號之2 民宅要討賭債，因為先前有騎機車載
    戊○○經過該住宅時，看到很像是丙○○之前描述的中年男
    子「肉圓」，當時伊進屋內後，就追壬○○上2 樓，之後就
    在樓上被圍毆而遭制伏，樓下只有丙○○一人在，他們樓下
    發生何事，伊都不知道，而且在警詢製作筆錄時，係因遭警
    察半脅迫而洗腦說可以交保才會承認去共同強盜云云。經查
    ：
  (一)上開犯罪事實，業據被告戊○○坦承不諱（見本院卷第141
    頁及背面），核與共同被告丙○○、乙○○於警詢、偵查及
    原審坦承有於98年2 月20日凌晨1 時50分許，由被告丙○○
    持西瓜刀1 支搭載被告乙○○，共同騎乘機車至高雄市○○
    區○○路147 號之2 房屋，由被告丙○○以腳踹壞上址房屋
    後門喇叭鎖及門板進入屋內，被告乙○○有追逐屋內之人至
    上址房屋2 樓，而遭制伏，被告丙○○則在1 樓持西瓜刀敲
    擊桌面並扯下被害人辛○○之紅色皮包等語相符（警卷第1
    至7 、10至14頁、98年度偵字第6634號偵查卷〈下稱偵2 卷
    〉第4 至5 頁、98年度偵字第6477號偵查卷〈下稱偵1 卷〉
    第5 頁、原審98年度聲羈字第150 號卷第4 至6 頁、原審98
    年度聲羈字第154 號卷第6 至7 頁），並與證人即被害人己○○、辛○○及證人即當時在場之壬○○分別於警詢、偵查
    及原審，證人即在場之甲○○、庚○○、陳昆明分別於警詢
    及原審，與證人丁○○於原審證述當天被告丙○○、乙○○
    共同於上開時間，持刀侵入上址住宅強盜財物，及被告戊○○在外把風之經過情形（警卷第23至41頁、偵1 卷第23至27
    、31至32頁、原審卷(一)第192 至209 、230 至255 頁），亦
    相符一致，復有高雄市政府警察局三民二分局扣押筆錄、扣
    押物品目錄表、扣押物品收據各4 份（見警卷第48-66 頁）
    、贓物認領保管單（見警卷第77頁）、統一發票影本各1 紙
    （見警卷第78頁）、照片16張（見警卷第79-86 頁）在卷為
    憑，及銀色半罩式安全帽1 頂、灰色格子口罩1 個、白色全
    罩式安全帽1 頂、花紋口罩（白色）1 個及西瓜刀1 把扣案
    可佐，自堪認定被告戊○○上開自白與事實相符，而足以採
    信。
  (二)被告戊○○於本院審理時業已供承：「我承認刀子是我買的
    ，也承認有去現場。我在警、偵訊以及聲羈中所言均實在。
    關於我去現場把風，以及事先知道他們要去強盜、還有我事
    先幫他們購買西瓜刀，提供他們強盜之工具等部分，這些參
    與的犯罪事實我都承認。我承認我事先與他們謀議強盜，並
    幫他們買西瓜刀為強盜之工具，而且跟他們去現場擔任把風
    的工作。」等語明確（見本院卷第141 頁及背面），而其前
    於偵查中並供稱：98年2 月20日凌晨2 時許，是被告丙○○
    、乙○○說要去搶的，他們2 人先騎機車去，叫伊在後面跟
    著他們走，伊人到的時後，他們就進去，伊人在外面門口，
    西瓜刀是伊買的，因為他們沒有錢，他們說伊有錢叫伊先去
    買，伊買回來，被告丙○○就收起來；因為他們是先騎摩托
    車進去的，伊是用走的，伊走到的時候，他們人就進去了，
    伊人在外面，在喇叭鎖那邊，伊就站在那裡握住喇叭鎖，他
    們裡面就在吵架、打架，他們就跑出來；丙○○先進去，叫
    伊把門拉著，不讓裡面的人跑出來，伊拉著門，不是開；因
    為同一天（按應為「前一天」之口誤，即98年2 月19日）晚
    上7 、8 點，伊跑去那邊買羊肉，有經過上址房屋，看到有
    人在裡面打麻將，被告丙○○、乙○○說要去搶那一間打麻
    將的，他們跟伊說「你不用進去，你用走的就好了。」，好
    像意思就是說叫伊在外面把風等語（見偵1 卷第4-5 頁），
    且經原審勘驗被告戊○○98年2 月20日偵訊時之錄影光碟內
    容，其供述內容與上開筆錄之記載均無誤，有該勘驗筆錄可
    稽（見原審卷(二)第54至58頁），足見被告戊○○上開供述並
    非不法取得且與事實相符，自堪採信；而被告乙○○於偵查
    中亦供稱：98年2 月20日凌晨之案件，是戊○○報地點，說
    有人在那邊打麻將，都是女的咖（台語，指賭客），伊等3
    人（即丙○○、乙○○、戊○○）就說要去那1 間，伊記得
    是說一起要去，伊不知道戊○○為何會在外面，有可能是丙○○叫他在外面顧，因為伊沒有注意聽，那是臨時講的，因
    房租要交了，籌不到房租等語（見偵1 卷第5 頁），亦經原
    審勘驗被告乙○○該98年2 月20日偵查訊問時之錄影光碟內
    容，供述內容均與筆錄記載相符在卷（見原審卷(二)第58至60
    頁），是其該部分之供述，亦足堪採信。依上開供述，均供
    承被告3 人係為強盜財物，而於上開時間由被告丙○○持刀
    與被告乙○○共同進入上址房屋，被告戊○○在上址屋外把
    風之事實無誤。而參以被告丙○○於偵查中供稱：當天伊與
    被告乙○○、戊○○前往上址房屋，由伊踹開門，伊將刀子
    放在他們的賭桌上，大聲喝令「不要玩了」，後伊拿起刀子
    要出門，但門打不開，伊以刀子一直試著敲開門並叫戊○○
    過來，伊再拿刀押著1 名賭客的脖子，一會兒出門伊就被打
    了等語（見偵2 卷第4 頁），亦坦承有於上開時、地持刀進
    入上址房屋，並以刀押在1 名賭客頸部，且知悉被告戊○○
    在屋外等情，可知被告丙○○確有叫被告戊○○在屋外把風
    之情事屬實。又證人即共同被告乙○○於警詢時證稱：警方
    於98年2 月20日2 時許，在三民區○○路143 號前所查獲之
    嫌疑人丙○○、戊○○就是與伊共同持刀侵入三民區○○路
    147 號之2 屋內搶劫之人，是戊○○報給伊與丙○○地點，
    因為那邊都是女人家，很好搶；丙○○作案所用之西瓜刀1
    支是戊○○提供，伊等沒說如何分工，就直接進去就是搶，
    因為那時伊等3 人身上沒錢等語明確（見警卷第10至13頁）
    ，而該次筆錄復經原審予以勘驗錄影光碟，結果其筆錄記載
    內容與被告陳述一致，其過程完整並無中斷，亦有該勘驗筆
    錄在卷可按（見原審卷(二)第3 至8 頁）。證人即共同被告戊○○於警詢時亦證稱：是乙○○及丙○○提議作案，現場由
    乙○○及丙○○進入，伊在門外把風，看有沒有人來，當時
    丙○○先叫伊去拿刀子，乙○○則在一旁幫腔說教伊去用買
    的比較快，所以伊就去高雄市○○區○○路上的「21世紀賣
    場」購買1 把西瓜刀，之後丙○○就將該把西瓜刀藏放在其
    身上，約10分鐘後，乙○○及丙○○就雙載騎機車前往現場
    作案，伊是用走的跟在乙○○及丙○○機車後面，伊未進去
    屋內，只有在門外把風等語（見警卷第18至20頁），亦均證
    述被告丙○○、乙○○與戊○○有共同謀議持西瓜刀至上址
    住宅強盜財物之情事，足見被告丙○○、乙○○、戊○○均
    有結夥攜帶兇器、毀壞安全設備之隔間門板及其上之喇叭鎖
    而於夜間侵入住宅強盜之犯意聯絡無疑。而證人即共同被告
    乙○○固於原審改證稱：伊與丙○○要過去之前，先在檳榔
    攤喝酒，丙○○說要去那裡找人，邀伊去，伊不知道他是否
    有邀戊○○；伊在警局時，組長說伊說要去那裡找人收錢，
    要把伊加送一條暴力討債，伊會怕，他說如果伊承認，要伊
    好好配合，可以把伊寫輕一點，說不會有事，還要讓伊等交
    保，他要伊在檢察庭時也要承認，這樣才能讓伊交保，他說
    伊若說法不一，就會受罰，結果伊被騙了云云（見原審卷(一)
    第256 至257 頁），惟其復於原審陳稱：告訴伊如果承認就
    會讓伊交保之警員是刑事組長，不是幫伊作筆錄那位，是上
    次來作證那位警員，伊現在回想，他口氣上有這個意思，但
    沒有直接叫伊承認等語（見原審卷(一)第259 頁），所述與上
    開證詞已有不符，且98年6 月26日至原審作證之警員為林春
    男、李世鐘，被告乙○○亦未當庭指認證人林春男或李世鐘
    有表示若其承認就會讓其交保之情事；況其於警詢所製作之
    筆錄，亦經原審勘驗屬實無誤，已如前述，且至本院審理時
    仍無法明確指出有何遭受不法取供之情形，並提出具體可供
    調查之事證，本院自無從僅依其空泛指陳之所謂「組長」而
    予以調查（見本院第114 頁公務電話查詢紀錄表及第124 頁
    之陳報狀），當認其請求傳訊之對象並不明確，且其待證事
    實亦與本件犯罪事實之認定無具體之關連性，核無再予調查
    之必要。是被告乙○○上開辯詞純係事後卸責之詞，殊屬無
    稽，要不足採。
  (三)證人即上址房屋承租人甲○○於警詢時證稱：98年2 月20日
    上午1 時50分許，當時伊及壬○○、己○○、丁○○4 人在
    打麻將，辛○○坐在己○○旁邊看伊等打麻將，剛好打完1
    圈準備重新搬風，大家先休息上廁所時，突然有人（即被告
    丙○○）踢壞門，侵入伊屋內，手上拿1 把刀子，並將刀子
    往桌上砍1 刀喊「把錢拿出來」，另1 人（即被告乙○○）
    衝上去2 樓，伊看到害怕就跑到廁所躲起來等語（警卷第23
    至25頁）；證人壬○○於原審時證稱：當天伊開門，歹徒剛
    好拔刀，伊就把門關上鎖起來，然後他把門撞開，伊跑上2
    樓，他們有1 人（即被告乙○○）也戴著安全帽、蒙面追上
    2 樓，並跟伊說「把錢拿出來」，之後伊與庚○○、庚○○
    之兄，伊不知道名字，伊等3 人在2 樓把他抓起來等語（原
    審卷(一)第253 頁），證人即被害人己○○於原審證稱：當天
    壬○○要開門出去，看到歹徒拿著1 把刀，就把門關上並上
    鎖，歹徒用腳很大力地踹門進來，當時有2 名歹徒進入屋內
    ，1 人跑上樓，另1 人拿1 把刀往桌上敲，桌子就翻過去了
    ，然後搶辛○○的皮包，（指認被告丙○○）再拿1 把刀架
    在伊的脖子上，還搜伊的口袋，叫伊把錢拿出來，但伊沒錢
    ；他當時搜伊右邊的口袋，伊將錢放在左邊，而左邊的口袋
    靠在門邊，他沒有搜伊左邊的口袋；他拿到1 只皮包後，外
    面還有1 人把門拉著，他叫伊開門，伊說這裡只有1 個門，
    你們外面有人拉著門，伊無法開，他就罵髒話，還說「門打
    不開，是在做什麼（台語）」，但拉了很久才打開門；辛○○拿著皮包，拿刀之人用搶的；因為門是從裡面開的，伊有
    看到拿刀之人將門打開一些後，門被人從外面拉回去，故伊
    知道有人從外面拉著門，伊覺得不可能是伊等自己的人從外
    面拉住門，故伊猜測外面那位是與拿刀之人一起來的等語（
    原審卷(一)第231 至237 頁），證人即被害人辛○○於原審證
    稱：伊當時是去那邊看他們打麻將，當時有歹徒2 人進入屋
    內，1 人拿刀，1 人衝到樓上（當庭指認被告乙○○），應
    該是他們其中1 人把門關上；歹徒進來時，手上拿1 個長長
    的，用紙包住，忽然間就拿刀出來，當時伊等也嚇到了，他
    拿1 把長刀打麻將桌，桌子就翻倒了，伊被拿刀之人（當庭
    指認被告丙○○）搶皮包，1 個小的手提袋，皮包裡有1 支
    手機及2500元消費券，整個包包被搶走；歹徒叫伊把皮包給
    他，伊說「我不要，錢給你沒關係，但你要留下我的手機」
    ，然後他拿刀向伊揮舞，之後左手伸過來拿走伊之皮包，皮
    包的帶子還斷掉；伊不記得他先去搜己○○，還是先搶伊，
    因為伊會緊張，不記得先後順序；他要出去外面，出不去就
    踹門，外面把風的又頂住門，所以他不能出去；因為當時外
    面沒有人，伊等也沒鎖門，不可能喇叭鎖會打不開，所以認
    為有人在外面把風等語（見原審卷(一)第238 至245 頁）。綜
    上證人之證述，均指稱被告丙○○確有持西瓜刀強行盜取被
    害人辛○○皮包，及持西瓜刀架在被害人己○○頸部，以手
    搜尋己○○口袋內錢財之行為，而被告乙○○衝上2 樓時，
    亦有喝令在場之壬○○「把錢拿出來」之行為，堪認被告丙○○、乙○○確有共同持西瓜刀於夜間侵入上址住宅強盜財
    物之行為。
  (四)被告丙○○雖於原審辯稱：戊○○告訴伊他經過上址房屋有
    看到1 個男人，伊想說不定「肉圓」（台語）也在那邊打麻
    將，伊是要去找他要錢，伊想為何他有錢打麻將，沒有錢可
    以還伊云云（見原審卷(二)第89頁）。惟查，被告丙○○於警
    詢時供稱：伊與被告乙○○、戊○○當日一起去建德路147
    號之2 號，係因戊○○他家本來就打麻將，一些咖（台語，
    指賭客）跑去147 之2 號，伊等去教訓他們，叫他們不要在
    那邊賭博，被告戊○○把西瓜刀交給伊帶去現場，要嚇他們
    ，伊以刀背敲桌子要嚇他們云云（見警卷第2 至6 頁、原審
    卷(二)第40至42頁），與其於原審所辯至上址房屋要找「肉圓
    」云云，陳述並不一致。其次，被告丙○○於原審供稱：「
    肉圓」是男的，伊不知道他住在何處，他好像沒有工作，約
    40幾歲人云云（見原審卷(二)第89頁），惟證人甲○○於原審
    證稱：「肉圓」（台語）沒有到前開伊承租之住處打麻將，
    「肉圓」之正確名字伊不清楚，她的名字裡有一個「春」字
    ，大概是50歲人，她家裡偶而會打麻將，她住在建德路前面
    的地方，門牌號碼幾號伊不清楚，與她同住的還有她先生和
    小孩等語（見原審卷(一)第204 至205 頁），證述其住處附近
    綽號「肉圓」之人為年紀約50歲女子，與被告丙○○所述綽
    號「肉圓」之人為男子並不相符。又證人陳昆明於原審證稱
    ：98年2 月20日當時，伊在建德路「肉圓」家看電視，他們
    夫妻倆都被人稱呼為「肉圓」，「肉圓」不曾到案發地點打
    麻將，因為就伊所知，「肉圓」與他們有糾紛，感情不好，
    「肉圓」（男性）不會賭博，另1 位（女性）也不太會，只
    是偶而消遣等語（見原審卷(一)第246 、248 、249 頁），而
    證人即警員林春男經訪查結果，得知案發地附近綽號「肉圓
    」（按即肉「丸」）之夫妻資料，其中夫黃字夜為42年次之
    人，為50幾歲之人，有傳真1 紙附卷為憑（見原審卷(一)第22
    4 頁），與被告丙○○所述「肉圓」為40幾歲之男子亦大相
    逕庭；況僅係為催討2500元之賭債，當發現欠債之「肉圓」
    時，衡情必隨即前往索討，以免債務人隨時走避，豈有自下
    午6 、7 時即已發現，卻尚待在檳榔攤繼續飲酒作樂，伺機
    以至深夜時分，始備妥西瓜刀攜帶在身、頭戴安全帽、口罩
    以遮蔽容貌而前往民宅索債之理？顯見被告丙○○所辯其攜
    帶西瓜刀侵入上址住宅係為找「肉圓」之人索討賭債云云，
    實悖乎常情，而殊難採信。
  (五)按強盜罪所施用之強暴、脅迫手段，祗須足以壓抑被害人之
    抗拒，使其喪失意思自由為已足，縱令被害人無實際抗拒行
    為，仍於強盜罪之成立，不生影響（最高法院91年度台上字
    第7381號判決意旨參照）。至於是否不能抗拒，又應以通常
    人之心理狀態為準；如行為人所實施之不法手段足以抑制通
    常人之抗拒，使之喪失自由意思，即與之意義相當，反之則
    否。而在通常人所能抗拒之狀態，但因被害人年齡、性別、
    體能等因素，其抗拒能力較之通常人減弱，足認其抗拒顯有
    困難者，即應以被害人本人之心理狀態為判別標準（最高法
    院96年台上字第4409號判決意旨可資參照）。經查，被告3
    人作案所攜帶之西瓜刀，經本院調取勘驗結果：(1)刀總長50
    公分、刀柄14公分、刀刃36公分。(2)外觀是全新的西瓜刀、
    相當鋒利、刀刃部分係由不銹鋼所鑄成，有勘驗筆錄及照片
    2 張在卷為憑（見本院卷第95頁、第107 頁），自能輕易傷
    害人體甚或取人性命，又人賴以維生傳輸血液之頸部動脈及
    傳輸空氣之氣管俱在頸項咽喉（俗稱脖子）之內，以利刃割
    喉，必然危及生命，是一般人若遭人持西瓜刀在面前揮舞或
    以西瓜刀近距離抵住頸部作勢傷害，該人及在場同受此脅迫
    之他人，均足認已達喪失意思自由之程度。而被告丙○○、
    戊○○、乙○○乃一智識正常之成年人，對於持西瓜刀在被
    害人辛○○面前揮舞或抵住被害人己○○頸部之強暴行為，
    當必使被害人辛○○、己○○心生畏怖不能抗拒乙節，要難
    諉為不知，依上開說明，被告3 人之行為已成立強盜罪。
  (六)「告訴人、證人之陳述有部分前後不符，或相互間有所歧異
    時，究竟何者為可採，法院仍得本其自由心證予以斟酌，非
    謂一有不符或矛盾，即應認其全部均為不可採信；尤其關於
    行為動機、手段及結果等之細節方面，告訴人之指陳，難免
    故予誇大，證人之證言，有時亦有予渲染之可能；然其基本
    事實之陳述，若果與真實性無礙時，則仍非不得予以採信。
    」有最高法院74年台上字第1599號判例可資參照。茲查，起
    訴書雖以證人辛○○於偵查中證稱：歹徒用左手搜己○○的
    口袋，沒有搜到東西，就一直叫己○○把錢拿出來，其實己○○的錢放在右邊口袋，但沒有去搜等語（見偵1 卷第32頁
    ），而載述被告丙○○係以手伸進被害人己○○衣服左邊口
    袋搜刮財物云云，惟證人己○○已於原審證述：被告丙○○
    係搜伊右邊口袋，伊把錢放在左邊，而左邊口袋靠在門邊，
    他沒有搜伊左邊的口袋等語（見原審卷(一)第237 頁），則審
    酌證人辛○○僅為旁觀者，於慌亂間難免有記憶錯誤之可能
    ，證人己○○係親身經歷遭被告丙○○強搜其口袋之過程，
    記憶應較為清晰，應以證人己○○於原審上開證詞為可採。
    又被告丙○○雖於原審辯稱：因辛○○作勢要拿她的霹靂包
    ，伊怕她打電話報警，就撥開她的手，她的霹靂包就掉在地
    上，伊有撿起霹靂包，並連同西瓜刀一起丟在旁邊屋內的地
    上云云。然證人辛○○於原審證稱：伊當時將皮包拿在手上
    ，歹徒就在伊身邊，怎麼打電話報警？伊也沒有要打開皮包
    拿手機報警；庚○○和壬○○跑到巷口攔歹徒，與他打架時
    ，他手上的包包掉在路旁，伊再撿回，伊撿回當時，警察尚
    未到場等語（見原審卷(一)第242 、243 頁），證述被告丙○○離開該屋時有將其皮包拿出屋外，而證人庚○○於原審證
    稱：伊到樓下時，有1 個小姐說她的皮包被搶走，伊就追逐
    歹徒到屋外，在建德路上有個人看到伊追出去，他馬上拿西
    瓜刀對伊衝過來要砍伊，伊就拿木棍把他的西瓜刀打掉，當
    時歹徒左手上還拿著1 個皮包，伊不曉得顏色及形式，因為
    當時天色很暗伊看不清楚，現場皮包被搶走的那位小姐，伊
    不曉得她的實際姓名，伊只知道她的綽號叫「文文」有說皮
    包是她的等語（見原審卷(一)第198 頁），亦證述其追至屋外
    時，有見到被告丙○○手持西瓜刀及皮包；又證人己○○於
    原審證稱：辛○○被搶的皮包樣式為紅色小型的，好像有兩
    條帶子，不是霹靂腰包等語（見原審卷(一)第236 頁），而依
    卷內採證照片2 張可知，證人辛○○被奪取之紅色皮包體積
    不大，此由同照片中500 元消費券與手機及該紅色皮包之相
    對大小即知（見警卷第84頁），且被告丙○○於警詢時已供
    承其奪取之紅色皮包為相片中之紅色皮包等語（見原審卷(二)
    第48頁），堪認被告丙○○確有強盜取得被害人辛○○之紅
    色皮包並攜出上址住宅屋外，嗣因遭持木刀追趕而至之庚○○以木刀阻擋打掉落地，而掉於屋外再由辛○○撿回等情無
    誤。故被告丙○○上開辯詞，洵與事實不符，亦無可置採。
    另在上址住宅2 樓制伏被告乙○○之人，固據證人庚○○於
    警詢時證稱：係伊與壬○○云云（見警卷第33頁），惟證人
    庚○○於原審改證稱：當時歹徒（即被告乙○○）被伊兄陳
    慶昌與壬○○壓制在2 樓，由伊兄陳慶昌顧著；因為伊兄陳
    慶昌不想去警察局製作筆錄，所以伊在警詢時才會供稱是伊
    與壬○○共同制伏在2 樓的歹徒等語（見原審卷(一)第201 、
    202 、203 頁），證人壬○○於原審亦證稱：伊與庚○○，
    還有庚○○之兄，伊等3 人在2 樓把歹徒抓起來等語（見原
    審卷(一)第253 頁），可知在上址住宅2 樓共同將被告乙○○
    制伏之人，應為證人壬○○及證人庚○○之兄陳慶昌。起訴
    書認係庚○○與壬○○合力制伏被告乙○○云云，亦容有誤
    會。惟揆諸前揭判例意旨，該等證人既均已就被告3 人之共
    同攜帶西瓜刀前往該處住宅踹壞門板及喇叭鎖強盜財物之主
    要犯罪事實，供述一致，至其他細節部分，或偶有出入，然
    仍無礙於本院上開事實之認定，附此敘明。
  (七)綜上所述，被告乙○○、丙○○所辯均不足採；至其2 人之
    辯護人為被告乙○○所辯本件應僅係成立恐嚇取財罪、而被
    告乙○○並無攜帶兇器，亦不知當時1 樓發生何事，被告丙○○持刀在1 樓所為行為已超越渠等原先合意討債之範圍，
    與被告乙○○無關；及為被告丙○○所辯當時被告丙○○僅
    係前往欲向綽號「肉圓」者討債，其對在場之人所施之手段
    ，尚未達使其等不能抗拒之程度，與強盜罪之構成要件不符
    云云，亦均無可採。從而，本件被告3 人結夥攜帶兇器、毀
    壞安全設備、於夜間侵入住宅強盜之犯行，事證明確，洵堪
    認定，均應依法論科。
二、按所謂「住宅」，乃指人類日常居住生活起居之場所而言（
    參最高法院69年台上字第1474號、76年台上字第2972號判例
    ）。本件遭被告3 人侵入之場所，係本案之證人陳昆明所有
    之住宅，並以每月6000元出租與甲○○居住乙節，業經其等
    分別於警詢時陳述無誤（見警卷第24-25 頁、第36頁），該
    住宅雖非遭搶之被害人辛○○、己○○之住處，惟既為陳昆
    明、甲○○所居住之處所，自仍屬住宅；而刑法第321 條第
    1 項第2 款之「安全設備」，係指門扇牆垣以外，依通常觀
    念足以防盜之一切設備。本件遭被告丙○○踹毀之門板及該
    門板上裝置之喇叭鎖，並非該住宅之大門，而係屋後另一隔
    間之房門，此業經前揭證人證述如前，並有該門板及喇叭鎖
    之閂鎖處毀壞之照片2 幀附卷可稽（見警卷第80頁），足見
    該裝置有喇叭鎖之屋後隔間房門係屬該款規定之安全設備無
    疑。又刑法第321 條第1 項第3 款之攜帶兇器竊盜罪，係以
    行為人攜帶兇器竊盜為其加重條件，此所謂兇器，其種類並
    無限制，凡客觀上足對人之生命、身體、安全構成威脅，具
    有危險性之兇器均屬之，且祇須行竊時攜帶此種具有危險性
    之兇器為已足，並不以攜帶之初有行兇之意圖為必要，最高
    法院79年台上字第5253號判例可資參照。茲經扣案之被告3
    人所攜帶持以為上開強盜犯行時之西瓜刀1 支，係全新西瓜
    刀、相當鋒利、刀刃部分係由不銹鋼所鑄成，業經本院勘驗
    在案，已如前述。如持以行兇，在客觀上足以對於人之生命
    、身體構成威脅，自屬兇器。是核被告3 人所為，對被害人
    辛○○部分，均係犯刑法第328 條第1 項之強盜罪，而有同
    法第321 條第1 項第4 款、第3 款、第2 款、第1 款結夥攜
    帶兇器毀壞安全設備而於夜間侵入住宅之加重情形，應依同
    法第330 條第1 項之加重強盜罪論處；對被害人己○○部分
    ，均係犯刑法第328 條第4 項、第1 項之強盜未遂罪，而有
    同法第321 條第1 項第4 款、第3 款、第2 款、第1 款結夥
    攜帶兇器毀壞安全設備於夜間侵入住宅之加重情形，應依同
    法第330 條第2 項、第1 項之加重強盜罪未遂論處。又強盜
    罪以強暴、脅迫等方法，致使不能抗拒為構成要件之一，當
    然含有妨害被害人自由之性質，故犯強盜罪而有妨害被害人
    之自由時，是否另論以妨害自由罪名，應就行為人之全部犯
    罪行為實施過程加以觀察，若強盜犯行業已著手實施，則所
    為強暴、脅迫等非法方法剝奪被害人行動自由行為，應包括
    在強盜行為之內，無另行成立刑法第302 條第1 項之妨害自
    由罪之餘地（最高法院92年台上字第2184號）。被告丙○○
    持西瓜刀對被害人辛○○揮舞，及架在被害人己○○頸部，
    使被害人辛○○、己○○不能抵抗，進而強取被害人辛○○
    手中之皮包，及以手強搜被害人己○○口袋所為之非法方法
    剝奪被害人辛○○、己○○行動自由之行為，係被告3 人實
    施強盜行為之手段，揆諸上揭判決意旨，自應包括在強盜行
    為內，不再另行成立刑法第302 條第1 項之剝奪他人行動自
    由罪。被告戊○○固僅在屋外把風並拉住門把之喇叭鎖，惟
    既已事先謀議，並購買西瓜刀，且一同至現場，雖未進入屋
    內，仍應認與其他被告乙○○、丙○○2 人就上開犯行，有
    犯意之聯絡及行為之分擔，而應論以共同正犯。被告3 人強
    盜被害人辛○○之皮包，及搜取被害人己○○口袋內財物所
    為強盜犯行，係以單一強盜犯意，於同一機會、在同一地點
    ，且時間密接之情況下所為之數舉動，應予包括評價為1行
    為，被告3 人結夥攜帶兇器毀壞安全設備夜間侵入住宅強盜
    之1 行為，同時侵害被害人辛○○、己○○之財產法益，為
    想像競合犯，應從情節較重之被害人辛○○部分（即既遂部
    分）處斷。公訴人認被告3 人所為強盜被害人辛○○、己○○之行為，為2 次強盜行為，犯罪行為有別，請求分論併罰
    云云，容有未恰。又被告乙○○有前揭徒刑執行完畢之事實
    ，亦有臺灣高等法院被告前案紀錄表1 份在卷可稽，其受有
    期徒刑之執行完畢，5 年以內故意再犯本件有期徒刑以上之
    罪，應依累犯之規定，加重其刑。
三、原審就被告3 人所為結夥攜帶兇器於夜間侵入住宅之加重強
    盜罪行部分，事證明確，而予以論罪科刑，固非無見；惟查
    ，(一)被告3 人除上開所犯之加重強盜罪部分外，並有毀壞安
    全設備之加重強盜行為，原判決就此漏未詳酌，併予論罪，
    自有未恰。(二)按法院對有罪被告之科刑，為符合罪刑相當之
    原則，以求個案裁判之妥當性，自應就該繫屬之個案依刑法
    第57條規定，審酌行為人及其行為等一切情狀，為整體之評
    價，使罪刑相當，輕重得宜。查本件第一審判決就被告戊○○部分亦審酌其「犯後飾詞卸責，未見悔意」等一切情狀而
    量處有期徒刑7 年4 月，然刑法第57條第10款所稱犯罪後之
    態度，即包含犯人於犯罪後，是否有坦承犯行、深表悔悟等
    情狀。本件被告戊○○於原審審理時，雖否認犯行，惟於本
    院審理時，則就全部犯行已坦認不諱，且力求自新在案（見
    本院卷第141 頁及背面、第143 頁、第144 頁背面審判筆錄
    ），足徵其確有深表悔悟之情，顯見犯後態度與第一審比較
    ，已然不同。原審就此未及審酌被告戊○○上述犯罪後之態
    度，以為科刑之衡酌事由，仍有未合之處（最高法院88年台
    上字第6723號判決意旨參照）。被告乙○○、丙○○仍執陳
    詞提起上訴，否認犯罪，指摘原判決採證論述不當，並無理
    由，而被告戊○○以原判決量刑過重提起上訴，指摘原判決
    不當，則應認為有理由；且原判決既有前開可議之處，自屬
    無可維持，應由本院撤銷改判。爰審酌被告3 人正值青壯，
    不思以正當途徑獲取財物，僅因缺錢花用，即貪圖他人財物
    鋌而走險，犯罪之動機及目的實屬可議，且被告丙○○持用
    西瓜刀兇器在被害人辛○○面前揮舞，並強力奪取其皮包，
    及以西瓜刀架在被害人己○○頸部之強盜手段，造成被害人
    辛○○、己○○身、心之精神損害非輕，而於夜間攜帶兇器
    侵入住宅強盜，亦嚴重危害社會治安，且被告乙○○、丙○○犯後飾詞卸責，未見悔意，惟審酌被告3 人強盜所得財物
    價值不多，且已發還被害人辛○○，有贓物認領保管單1 紙
    在卷為憑（警卷第77頁），被害人所受損失已有減少，及被
    告3 人之分工有別、參與之程度不同，與渠等之生活狀況、
    素行、智識程度，及被告戊○○於本院審理時業已坦認犯行
    之犯後態度等一切情狀，分別量處如主文第2 項所示之刑（
    原審贅載「並分別定其應執行刑」）。另扣案銀色半罩式安
    全帽1 頂、灰色格子口罩1 個為被告乙○○所有，白色全罩
    式安全帽1 頂、花紋口罩（白色）1 個為被告丙○○所有，
    業據被告乙○○、丙○○供述在卷（見警卷第11頁、原審卷
    (二)第84頁），均屬被告所有，且供被告乙○○、丙○○遮蔽
    臉龐免遭他人辨識追捕之用，而屬犯本案強盜所用之物，扣
    案西瓜刀1 支為被告戊○○所有，亦據被告戊○○供述在卷
    （見原審卷(二)第84頁），為供被告丙○○持向被害人施強暴
    、脅迫之用，亦屬供本案強盜所用之物，本於共同正犯責任
    共同之原則，於被告3 人均應依刑法第38條第1 項第2 款規
    定，併予宣告沒收。至在被告戊○○身上起出之統一發票1
    紙，係被告戊○○於前揭時、地購買西瓜刀1 支之證據，尚
    非供本案犯罪所用，無庸宣告沒收，附此敘明。
據上論斷，應依刑事訴訟法第369 條第1 項前段、第364 條、第
299 條第1 項前段，刑法第28條、第330 條第1 項、第2 項、第
55條、第47條第1 項、第38條第1 項第2 款，判決如主文。
本案經檢察官劉玲興到庭執行職務。
中    華    民    國    99    年    1     月    7     日
                    刑事第三庭  審判長法  官 莊崑山
                                      法  官 張意聰
                                      法  官 莊松泉
以上正本證明與原本無異。
如不服本判決應於收受本判決後10日內向本院提出上訴書狀，其
未敘述上訴理由者，並得於提起上訴後10日內向本院補提理由書
狀（均須按他造當事人之人數附繕本）「切勿逕送上級法院」。
中    華    民    國    99    年    1     月    7     日
                                      書記官 葉淑華
附錄本判決論罪科刑法條：
中華民國刑法第330條（加重強盜罪）
犯強盜罪而有第321 條第1 項各款情形之一者，處7 年以上有期
徒刑。
前項之未遂犯罰之。
中華民國刑法第321條（加重竊盜罪）
犯竊盜罪而有左列情形之1者，處6月以上、5 年以下有期徒刑：
一、於夜間侵入住宅或有人居住之建築物、船艦或隱匿其內而犯
    之者。
二、毀越門扇、牆垣或其他安全設備而犯之者。
三、攜帶兇器而犯之者。
四、結夥三人以上而犯之者。

司法院資訊處製作；財團法人民間司法改革基金會備份。
